【裁判字號】    94,簡上,399
【裁判日期】    950116
【裁判案由】    家暴傷害
【裁判全文】
臺灣桃園地方法院刑事判決             94年度簡上字第399號
上  訴  人
即  被  告  甲○○
上列上訴人即被告因傷害案件，不服本院簡易庭九十四年度壢簡
字第一五一九號，中華民國九十四年八月十九日第一審刑事簡易
判決（聲請簡易判決處刑書案號：臺灣桃園地方法院檢察署九十
四年度偵字第一一八二九號）提起上訴，本院管轄之第二審合議
庭判決如下︰
    主  文
上訴駁回。
    理  由
一、 本案經本院審理結果，認為第一審以上訴人即被告甲○○
     因傷害人之身體，犯刑法第二百七十七條第一項之傷害罪
     ，適用刑法第二百七十七條第一項、第四十一條第一項前
     段、罰金罰鍰提高標準條例第一條前段、第二條，逕以簡
     易判決判處被告拘役十日，如易科罰金，以三百元折算一
     日，經核認事用法並無不合，量刑亦稱妥適，應予維持，
     ，並引用第一審判決書所記載之事實、證據及理由（詳如
     附件）。
二、訊之被告於本院審理時坦承與告訴人乙○○原為同居情侶關
    係，且有於九十四年六月六日下午四時許在桃園縣龍潭鄉○
    ○街三七Ｂ一－十四號同居處，因發生糾紛，而出手掐住告
    訴人脖子等情，然矢口否認有何傷害之犯行，辯稱：係告訴
    人先出手抓傷伊脖子，伊方會動手云云。本院經查：
  (一)被告與告訴人原係情侶關係，二人曾共同居住於桃園縣龍潭
    鄉○○街三七Ｂ一－十四號址，於九十四年六月六日下午四
    時許，被告與告訴人有在上址為告訴人是否另結交男友乙事
    發生口角，被告並有以手掐住告訴人頸部復將告訴人推倒在
    地等情，業據被告供陳在卷（詳見本院卷第十七頁），核與
    告訴人於警詢及本院審理時指述明確。而被告於斯時係先徒
    手朝告訴人之肩膀、背部毆打，復以單手掐住告訴人之脖子
    ，致告訴人以後仰方式跌落在地，告訴人即出手反擊致抓傷
    被告臉、頸部等處，被告旋改以雙手掐住告訴人脖子乙情，
    亦據告訴人於本院審理時證述明確，而依卷附敏盛綜合醫院
    龍潭分院所出具之診斷證明書及該院於九十四年十一月十八
    日以九十四盛分總第二六八二號函檢送告訴人之急診病歷，
    確實記載告訴人有於案發翌日即九十四年六月七日凌晨零時
    三十五分許在該院就診，所受之傷害為肩部挫傷併扭傷及拉
    傷、舌開放性傷口等傷害，與告訴人所述遭被告傷害情節、
    部位均吻合，要無出入之處，是告訴人前揭所述，堪信屬實
    。
  (二)被告雖以前詞置辯，然訊之被告於本院審理時陳稱：伊原即
    懷疑告訴人有另外交往對象，當日告訴人原係在睡覺，伊回
    家後將告訴人拍醒，後因告訴人手機響起，伊即上前拿取，
    為告訴人所拒並欲搶回，雙方爭吵因此而起等情，足徵本件
    係因被告懷疑告訴人另結新歡並強取告訴人行動電話之舉而
    起，是實難認告訴人有何主動攻擊被告之理；再者，被告於
    警詢及本院審理時均坦言伊僅臉頰及頸部遭告訴人抓傷等語
    ，並有大漢中醫診所出具之診斷證明書一紙為據，所受傷害
    實屬輕微，然觀諸告訴人非但受有肩部挫傷、扭傷及拉傷，
    甚而有舌開放性之傷口，此等傷害亦顯非被告所稱之反擊動
    作所能造成。綜上所述，被告辯稱：本件係因告訴人先出手
    伊方反擊云云，要難採信。
  (三)至被告指稱敏盛醫院所出具之診斷證書不實在乙節，經本院
    向告訴人就診之敏盛綜合醫院龍潭分院函詢結果，告訴人確
    有於九十四年六月七日凌晨至該院急診，經醫師診斷結果認
    告訴人受有前揭傷害等情，有該院上開函文所檢附之醫囑單
    及急診病歷為據，是被告空言指稱上情，自難採信。
三、綜上所述，原審認被告罪證明確，並適用刑事訴訟法第四百
    四十九條第一項前段、第四百五十四條第二項，刑法第二百
    七十七條第一項、第四十一條第一項前段，罰金罰鍰提高標
    準條例第一條前段、第二條。量處被告拘役十日之刑，並諭
    知易科罰金之折算標準，其認事用法，俱無違誤，量刑亦屬
    妥適。被告上訴意旨仍執前詞，否認有傷害犯行云云，指摘
    原判決不當，核無理由，上訴應予駁回。
據上論斷，應依刑事訴訟法第四百五十五條之一第一項、第三項
、第三百六十八條，判決如主文。
本案經檢察官廖先志到庭執行職務。
中     華      民     國  九十五  年  一   月 十六    日
                    臺灣桃園地方法院刑事第十庭
                          審判長法  官  江德民
                                法  官  許炎灶
                                法  官  柯姿佐
以上正本證明與原本無異。
不得上訴。
                                書記官  張淑芬
中    華     民     國    九十五  年   一   月  十六  日


司法院資訊處製作；財團法人民間司法改革基金會備份。
